【裁判字號】    97,上,818
【裁判日期】    971205
【裁判案由】    交付帳冊等
【裁判全文】
臺灣高等法院民事判決                   97年度上字第818號
上  訴  人  乙○○
訴訟代理人  張宇樞律師
            黃世瑋律師
            林維信律師
被上訴人    甲○○
訴訟代理人  劉孟錦律師
複  代理人  周珮琦律師
上列當事人間交付帳冊等事件，上訴人對於中華民國97年 7月29
日臺灣臺北地方法院96年度訴字第3226號判決提起上訴，聲請就
假執行上訴部分， 先為辯論及裁判，本院於97年12月2日言詞辯
論終結，判決如下：
    主  文
原判決關於假執行之宣告廢棄。
原判決主文第一項所命之給付，被上訴人以新台幣伍拾伍萬元為
上訴人供擔保後，得假執行；但上訴人於執行標的物拍定、變賣
或物之交付前，以新台幣壹佰陸拾伍萬元為被上訴人預供擔保，
准免為假執行。
    事實及理由
一、本件原審於民國97年 7月29日判決被上訴人勝訴後，被上訴
    人已於97年 8月14日執原判決向執行法院聲請假執行之強制
    執行（ 見本院依職權調閱之原法院97年度執字第74398號強
    制執行卷宗所附聲請假執行強制執行狀及提存書）。而按假
    執行裁判之執行本質仍為終局執行，因此一旦實施假執行程
    序，其效果與確定判決之強制執行程序相同，故對上訴人權
    益確生重大影響，是上訴人依民事訴訟法第 455條規定，聲
    請就關於假執行之上訴，先為辯論，核屬有據，爰依其聲請
    ，就假執行之上訴部分，先為辯論及判決。合先敘明。
二、本件上訴人主張被上訴人在原審起訴請求上訴人提出帳冊供
    其查閱事件，係屬非財產權事件之訴訟，其性質乃不得宣告
    假執行，原審竟予准許宣告假執行，顯有錯誤云云，爰提起
    上訴，並聲明求為判決：廢棄原審關於假執行宣告部分之判
    決，改判駁回被上訴人假執行之聲請。又陳明如受不利判決
    ，願預供擔保，請准宣告免為假執行。被上訴人則否認交付
    帳冊供查閱係非財產權訴訟。
三、按所謂財產權，係指為訴訟標的之權利或法律關係具有財產
    上之價值者而言；至於非財產權之訴訟，則指無財產上價值
    之人格權及身分權之訴訟。本件訴訟標的既係交付帳冊供查
    閱，顯非關於人格權或身分權事項，自應認係財產權之訴訟
    ，又其訴訟標的之價額不能核定，應依民事訴訟法第77條之
    12之規定，核定為新台幣（下同） 165萬元。經查原審雖就
    本案部分，為被上訴人勝訴之判決，惟就被上訴人聲請供擔
    保宣告假執行部分，卻誤以系爭交付帳冊供查閱之訴訟標的
    為非財產權，而酌定供擔保額1千元， 宣告准假執行，揆諸
    上開說明，自有未洽。上訴論旨指摘原判決就假執行宣告部
    分不當，求予廢棄改判，所持理由雖與本院上開認定不同，
    但結論並無二致，應認其上訴為有理由。
四、次查被上訴人聲明願供擔保請准宣告假執行，上訴人亦陳明
    願預供擔保，請求免為假執行，核均無不合。爰分別酌定如
    主文所示之擔保額，准許之。
五、據上論結，本件假執行之上訴，為有理由，依民事訴訟法第
    455條、第463條、第390條第2項、第392條第2項，判決如主
    文。
中    華    民    國    97    年    12    月     5    日
                    民事第十六庭
                        審判長法  官  劉靜嫻
                              法  官  邱瑞祥
                              法  官  謝碧莉
正本係照原本作成。
不得上訴。
中    華    民    國    97    年    12    月    5     日
                              書記官  李翠齡

司法院資訊處製作；財團法人民間司法改革基金會備份。
